【裁判字號】    97,審訴,4914
【裁判日期】    971231
【裁判案由】    毒品危害防制條例
【裁判全文】
臺灣高雄地方法院刑事判決            97年度審訴字第4230號
                                    97年度審訴字第4914號
公  訴  人  臺灣高雄地方法院檢察署檢察官
被      告  甲○○
指定辯護人  本院公設辯護人  陳信凱
上列被告因毒品危害防制條例案件，經檢察官提起公訴（97年度
毒偵字第6433號、97年度毒偵字第7988號），本院院改依簡式審
判程序後，依協商程序判決如下：
    主  文
甲○○施用第一級毒品，累犯，處有期徒刑捌月，扣案之第一級
毒品海洛因壹包（含包裝袋，驗後淨重零點零捌玖公克），沒收
銷燬之。又施用第一級毒品，累犯，處有期徒刑捌月。應執行有
期徒刑壹年參月，扣案之第一級毒品海洛因壹包（含包裝袋，驗
後淨重零點零捌玖公克），沒收銷燬之。
    事實及理由
一、甲○○前因施用毒品案件，經本院以民國89年度毒聲字第61
    97號裁定送觀察勒戒後，認無繼續施用毒品傾向，於89年9
    月6 日執行完畢釋放。又於觀察勒戒執行完畢釋放後5 年內
    ，因施用毒品案件，經本院以91年度訴字第3622號判決判處
    有期徒刑7 月確定。另因搶奪、詐欺等案件，經本院以91年
    度訴字第1951號、臺灣高等法院高雄分院以91年度上易字第
    1768號判決，各判處有期徒刑2 年、4 月確定，上開案件接
    續執行，於95年3 月1 日視為執行完畢。詎不知警惕，復基
    於施用第一級毒品海洛因之犯意：(一)於97年7 月12日凌晨5
    時許，在高雄縣鳳山市○○○路515 巷40號之住處，以將海
    洛因摻入香菸內，再以火點燃吸食之方式，施用第一級毒品
    海洛因1 次。嗣於97年7 月12日20時30分許，在高雄縣鳳山
    市○○路123 巷口為警查獲，並扣得第一級毒品海洛因1 包
    （驗後淨重0.089 公克），且經警採尿送驗後，結果呈嗎啡
    陽性反應。(二)於97年8 月12日14時許，在高雄市前鎮區○○
    ○路518 巷口，以針筒注射之方式，施用第一級毒品海洛因
    1 次，嗣於警方未發覺其犯罪之前，主動坦承施用犯行，而
    願接受裁判，且經警採尿送驗後，結果呈嗎啡陽性反應。
二、證據：被告於警詢、偵查及本院審理時之自白、高雄縣政府
    警察局鳳山分局偵辦毒品案件嫌疑人尿液採集編號對照表、
    臺灣科技股份有限公司濫用藥物尿液檢驗報告、高雄市政府
    警察局前鎮分局查獲海洛因毒品案件犯罪嫌疑人姓名對照表
    、高雄市立凱旋醫院濫用藥物尿液檢驗報告、濫用藥物成品
    檢驗鑑定書各1 紙、扣押筆錄、扣押物品目錄表。
三、上開犯罪事實，業據被告甲○○於本院審理時為有罪之陳述
    ，本院合議庭裁定由受命法官獨任進行簡式審判程序，經檢
    察官聲請於審判外進行協商程序，本院同意進行協商程序後
    ，檢察官與被告於審判外達成協商之合意，而由檢察官聲請
    本院改依協商程序判決。其等合意之內容如下：被告願受科
    刑範圍如主文所示。核被告所為，均係犯毒品危害防制條例
    第10 條第1項之施用第一級毒品罪。被告持有第一級毒品之
    低度行為，應均為施用第一級毒品之高度行為所吸收，均不
    另論罪。被告有如前述之前案紀錄等情，有臺灣高等法院被
    告前案紀錄表可參，其受有期徒刑執行完畢後，5 年內再犯
    本件有期徒刑以上之各罪，均為累犯，應各依刑法第47 條
    第1 項之規定，加重其刑。又被告於警方未發覺其犯罪之前
    ，主動坦承於97年8 月12日14時許，施用海洛因犯行，而願
    接受裁判之事實，有警詢筆錄可參，堪認符合自首之要件（
    警方盤查時，雖發現被告手臂有注射痕跡，惟注射痕跡有可
    能係就醫或其他因素所致，並非一定係施用毒品，在此情形
    下，尚難認警方已有相當跡證，可合理懷疑被告有施用海洛
    因犯行），爰依刑法第62條前段之規定，減輕其刑，並就此
    部分犯行，先加而後減。被告所犯上開2 罪，犯意各別，應
    分論併罰之。準此，因上開協商合意內容並無刑事訴訟法第
    455 條之4 第1 項所列之各款情形，且不論本案有無加重減
    輕事由，當事人均同意如主文之刑度，是本院爰不經言詞辯
    論，於協商合意範圍內為協商判決，並定其應執行之刑。扣
    案第一級毒品海洛因1 包（均含包裝袋，驗後淨重0.089 公
    克），係查獲之毒品，且該包裝袋與毒品難以析離，應視為
    第一級毒品，不問屬於犯人與否，爰均依毒品危害防制條例
    第18條第1 項前段宣告沒收銷毀之。至送驗耗損部分，因已
    滅失，爰不宣告沒收銷毀之。
四、應適用之法條：刑事訴訟法第455 條之4 第2 項、第455 條
    之8 、第454 條第1 項，毒品危害防制條例第10條第1 項、
    第18條第1 項前段，刑法第11條、第62條前段、第47條第1
    項、第51條第5 款。
五、本判決除有刑事訴訟法第455 條之4 第1 項第1 款、第2 款
    、第4 款、第6 款、第7 款所定情形之一，或違反同條第2
    項規定者外，不得上訴。
六、如有前項得上訴之情形者，得自判決送達之日起10日內，向
    本院提出上訴書狀，上訴於第二審法院。
本案經檢察官羅水郎到庭執行職務。
中    華    民    國    97    年    12    月    31    日
                  刑事第七庭    法  官  方百正
以上正本證明與原本無異。
中    華    民    國    97    年    12    月    31    日
                                書記官  黃園芳
附錄本判決論罪科刑所依據之法條
毒品危害防制條例第10條
施用第一級毒品者，處 6 月以上 5 年以下有期徒刑。
施用第二級毒品者，處 3 年以下有期徒刑。


司法院資訊處製作；財團法人民間司法改革基金會備份。
